臺灣臺中地方法院刑事判決　　　　　　 94年度易緝字第437號
公　訴　人　臺灣臺中地方法院檢察署檢察官
被　　　告　乙○
上列被告因恐嚇取財等案件，經檢察官提起公訴（九十三年度偵
字第二一五八五號），本院判決如下：
    主    文
乙○共同連續意圖為自己不法之所有，以恐嚇使人將本人之物交
付，累犯，處有期徒刑壹年捌月；扣案之便條紙貳張，均沒收。
    犯罪事實
一、乙○曾於民國八十七年間犯竊盜罪，經臺灣高等法院臺中分
    院於八十八年七月二十八日判處有期徒刑八月確定，於九十
    年九月十日執行完畢。詎未能悔改，其與庚○○、辛○○（
    庚○○、辛○○已由本院先行審結，依序判處有期徒刑一年
    十月、一年六月）結夥三人，或由庚○○、乙○二人，共同
    基於意圖為自己不法所有之概括犯意聯絡，推由乙○駕駛自
    小客車搭載庚○○、辛○○，或由乙○搭載庚○○，再由庚○○或辛○○持客觀上足以對人之生命、身體、安全構成威
    脅，具有危險性之兇器即Ｔ型六角扳手，在臺中縣市竊取日
    產SEFIRO款式之自小客車或其他貨車後，將下述時、地竊來
    之自小客車或貨車移至在偏僻地點放置後，由庚○○以公用
    電話向車主電話聯繫，告知必須匯款如下述所示之金額至不
    知情之林玉櫻郵局帳號000000000000號帳戶或
    庚○○本人郵局帳號00000000000000號帳戶
    內，再由辛○○、乙○持該郵局帳號之提款卡至提款機提領
    朋分花用，從事社會通稱「擄車勒贖」行為：
    (一)庚○○、辛○○、乙○結夥三人持兇器即Ｔ型六角扳手，
      於九十三年十一月二十六日十時三十分許，在臺中市○○
      區○○路與洛陽路口，竊取壬○○所有由其弟蔡文華使用
      之車牌號碼Ｂ三─八三二九號日產SEFIRO款式自小客車得
      手後，將該車移置在臺中縣大肚鄉○○路○段一九八巷內
      ，並以電話與蔡文華（起訴書誤載為壬○○）使用之00
      00000000號行動電話聯繫，以加害財產之事恐嚇
      其匯款新臺幣（下同）三萬元金錢至指定之郵局帳戶，否
      則失竊之自小客車將消失，惟蔡文華並未匯款而未得逞。
      嗣於九十三年十二月八日十九時三十分許，為警在上址查
      獲該車。
    (二)庚○○、辛○○、乙○結夥三人持兇器即Ｔ型六角扳手，
      於九十三年十二月六日十二時許，在臺中市○○區○○路
      與向上路口，竊取戊○○所有車牌號碼六二五０—ＨＰ號
      日產SEFIRO款式自小客車得手後，將該車移置在臺中市南
      屯區○○○路○段一巷一六八號前，於尚未以電話向車主
      恐嚇要求金錢前，為警於九十三年十二月八日十八時十分
      許，在臺中市○○○路○段一巷一六八號前查獲該自小客
      車。
    (三)庚○○、乙○二人持兇器即Ｔ型六角扳手，於九十三年十
      二月七日七時許，在臺中市西屯區○○○路○段世斌一巷
      二五弄十三號前，竊取丙○○所有之車牌號碼６Ｌ─九五
      三三號自小貨車及貨車上之榴槤、鳳梨等水果，得手後將
      該車移置在上址附近隱密處，欲以電話恐嚇丙○○匯款，
      惟因未尋獲丙○○之電話始未實施恐嚇行為。嗣於同日下
      午，為警在上址附近隱密處查獲該車，始查悉上情。
    (四)庚○○、辛○○、乙○結夥三人持兇器即Ｔ型六角扳手，
      於九十三年十二月七日七時四十五分許，在臺中市西屯區
      ○○○○街五號前，竊取丁○○所使用之車牌號碼ＣＧ—
      五七四八號裕隆廠牌框式自小客車（係丁○○之夫陳耀仁
      即暐達水電工程行所有）得手後，將該車移置在臺中市○○區○○路與西屯路口，並以電話與丁○○使用之000
      0000000號市內電話聯繫，以加害財產之事恐嚇其
      匯款三萬元金錢至指定之郵局帳戶，否則失竊之自小客車
      將消失，丁○○乃與之周旋以匯款六千元至林玉櫻上述郵
      局帳號得逞後，始獲庚○○告知遭竊之自小客車之地點而
      尋回遭竊之前開車輛。
    (五)庚○○、辛○○、乙○結夥三人持兇器即Ｔ型六角扳手，
      於九十三年十二月七日十四時許，在臺中市○○區○○街
      五十巷口竊取甲○○（起訴書誤載為江名達）所有之車牌
      號碼二七六三—ＫＺ號日產SEFIRO款式自小客車得手後，
      將該車移置在臺中縣大肚鄉○○路○段六三巷三一號前，
      並以電話與甲○○使用之0000000000號行動電
      話聯繫，以加害財產之事恐嚇其匯款三萬元金錢至郵局帳
      戶，否則失竊之自小客車將消失，惟甲○○隨即報警並未
      匯款而未得逞。嗣於九十三年十二月八日十七時四十分許
      ，為警在上址起獲該車。
二、案經臺中市警察局第六分局報請臺灣臺中地方法院檢察署檢
    察官偵查起訴。
    理    由
一、訊據被告乙○對於上揭事實坦承不諱，核與被害人壬○○、
    戊○○、丁○○、甲○○、林玉櫻於警詢時指述，證人蔡文
    華、丙○○於本院審理時結證及同案被告庚○○、辛○○於
    本院審理時供述之情節相符，復有受款人林玉櫻之郵政國內
    匯款收執一紙、車輛遺失通報單、車輛竊盜、車牌失竊資料
    個別查詢報表─查詢車輛認可資料、照片及贓物保管收據附
    於偵查卷可稽，足見被告乙○之自白與事實相符，事證明確
    ，被告乙○犯行堪以認定。
二、按刑法第三百二十一條第一項第三款之攜帶兇器竊盜罪，係
    以行為人攜帶兇器為其加重條件，此所謂兇器，其種類並無
    限制，凡客觀上足以對人之生命、身體、安全構成威脅，具
    有危險性之兇器為已足，並不以攜帶之初有行兇之意圖為必
    要（最高法院七十九年臺上字第五二五三號判例參照）。查
    被告乙○夥同同案被告庚○○、辛○○三人竊取車輛時係手
    持Ｔ型扳手，該Ｔ型扳手係鐵製材質，此據被告乙○於偵查
    供承在卷（見偵查卷第一二九頁），其質地堅硬、銳利，可
    持之傷害人之身體、生命，而對人的安全構成威脅，堪認係
    刑法第三百二十一條第一項第三款所稱之兇器。核被告乙○
    就事實欄一之(一)、(二)、(四)、(五)部分所為，均係犯刑法第三百
    二十一條第一項第三款、第四款之結夥三人以上攜帶兇器竊
    盜罪；被告乙○就事實欄一之(三)部分所為，則係犯刑法第三
    百二十一條第一項第三款之攜帶兇器竊盜罪；被告乙○就事
    實欄一之(四)部分，另犯刑法第三百四十六條第一項之恐嚇取
    財既遂罪，就事實欄一之(一)、(五)部分，另犯刑法第三百四十
    六條第三項、第一項之恐嚇取財未遂罪。被告乙○與同案被
    告庚○○、辛○○間就事實欄一之(一)、(二)、(四)、(五)部分之犯
    行，以及被告乙○與同案被告庚○○間就事實欄一之(三)部分
    之犯行，各有犯意之聯絡及行為之分擔，均為共同正犯。被
    告乙○先後數次結夥三人以上攜帶兇器竊盜罪、一次攜帶兇
    器竊盜罪，以及先後一次恐嚇取財既遂、二次恐嚇取財未遂
    犯行，時間緊接，觸犯犯罪構成要件相同之罪名，均顯係基
    於概括犯意反覆為之，各為連續犯，均應依刑法第五十六條
    規定以一罪論（分別應論以結夥三人以上攜帶兇器竊盜罪及
    恐嚇取財既遂罪），並加重其之刑。其所犯結夥三人以上攜
    帶兇器竊盜及恐嚇取財既遂犯行間，有方法、結果之牽連關
    係，為牽連犯，依刑法第五十五條之規定，應從一重之恐嚇
    取財既遂罪論處。查被告乙○曾於八十七年間犯竊盜罪，經
    臺灣高等法院臺中分院於八十八年七月二十八日判處有期徒
    刑八月確定，於九十年九月十日執行完畢之事實，業據被告
    乙○於本院審理時供承在卷，並有臺灣高等法院被告前案紀
    錄表、臺灣臺中地方法院檢察署刑案資料查註紀錄表附卷可
    稽，其於有期徒刑執行完畢後，五年以內再犯本件有期徒刑
    以上之罪，為累犯，應依刑法第四十七條之規定加重其刑，
    並依法遞加重之。被告乙○於九十三年十二月七日七時許竊
    取被害人丙○○所有之車牌號碼６Ｌ─九五三三號自小貨車
    及貨車上之榴槤、鳳梨等水果之犯行，雖未據起訴，惟與其
    前開已起訴經論罪科刑之竊盜罪部分，有連續犯之裁判上一
    罪關係，為起訴效力所及，自應併予審理。爰審酌被告乙○
    有如前所述之竊盜前科，素行不良，其正值年輕力壯之青年
    時期，不思從事正當工作以賺取應得之報酬，竟以不勞而獲
    之手段先行竊車，再恐嚇被害人匯款，非但侵害被害人之財
    產權，且造成被害人之恐慌，惡性非輕，惟於本案犯罪所得
    不多，所竊得之車輛均已由被害人領回，有贓物保管收據在
    卷可憑，犯後坦承所犯、態度良好等一切情狀，量處如主文
    所示之刑。扣案之上載有甲○○0000000000號、
    榴槤車、暐達水電00000000等字之便條紙一張（見
    偵查卷第五九頁）及扣案之上載蔡益欣000000000
    0等字之便條紙一張，係被告乙○所有供其與同案被告庚○○、辛○○記載被害人姓名、電話供撥打恐嚇電話用，係供
    其等犯罪所用之物，均應依刑法第三十八條第一項第二款之
    規定宣告沒收。至其餘扣案之馬祖郵局存簿一本、郵局金融
    卡三張、中華電信ＩＣ卡三張、行動電話五支（以上見偵查
    卷第五十頁扣押物品目錄表）、竊車工具一批、紙張一張及
    戶名黃清雄之郵局存摺一本、印章一顆、被害人甲○○二吋
    照片一張等物（見偵查卷第五八頁扣押物品目錄表），被告
    乙○及同案被告庚○○、辛○○均否認與本案有關（見本院
    九十四年度易字第一六二號卷二第二一頁、本院卷第五一頁
    ），核與證人黃清雄於本院審理時結證之情節相符（見本院
    九十四年度易字第一六二號卷一第二０四、二０五頁），亦
    查無證據證明與本案有關，公訴人亦未請求宣告沒收，均不
    諭知沒收，併予敘明。
據上論斷，應依刑事訴訟法第二百九十九條第一項前段，刑法第
二十八條、第五十六條、第三百二十一條第一項第四款、第三款
、第三百四十六條第一項、第五十五條、第四十七條、第三十八
條第一項第二款，罰金罰鍰提高標準條例第一條前段，判決如主
文。
本案經檢察官己○○到庭執行職務。
中　　華　　民　　國　　94　　年　　11　　月　　30　　日
                  刑事第十四庭      審判長法  官 楊真明
                                          法  官 劉逸成
                                          法  官 黃渙文
上正本證明與原本無異。
如不服本判決，應於送達後十日內向本院提出上訴狀（須附繕本
），上訴於臺灣高等法院臺中分院。
                                          書記官 蔡宜林
中　　華　　民　　國　　94　　年　　11　　月　　30　　日
附錄論罪科刑法條
刑法第三百四十六條：
意圖為自己或第三人不法之所有，以恐嚇使人將本人或第三人之
物交付者，處六月以上五年以下有期徒刑，得併科一千元以下罰
金。
以前項方法得財產上不法之利益，或使第三人得之者，亦同。
前二項之未遂犯罰之。
刑法第三百二十一條：
犯竊盜罪而有左列情形之一者，處六月以上、五年以下有期徒刑
：
一、於夜間侵入住宅或有人居住之建築物、船艦或隱匿其內而犯
　　之者。
二、毀越門扇、牆垣或其他安全設備而犯之者。
三、攜帶兇器而犯之者。
四、結夥三人以上而犯之者。
五、乘火災、水災或其他災害之際而犯之者。
六、 在車站或埠頭而犯之者。
前項之未遂犯罰之。
